【裁判字號】    96,上更(一),394
【裁判日期】    970116
【裁判案由】    違反槍砲彈藥刀械管制條例
【裁判全文】
臺灣高等法院臺南分院刑事判決    96年度上更(一)字第394號
上  訴  人  臺灣臺南地方法院檢察署檢察官
被      告  甲○○
                    現因另案於臺灣臺南監獄執行中
選任辯護人  蘇正信  律師
            蔡進欽  律師
            蔡弘琳  律師
上列上訴人因被告違反槍砲彈藥刀械管制條例案件，不服臺灣臺
南地方法院95年度訴字第1133號中華民國96年2月2日第一審判決
（起訴案號：臺灣臺南地方法院檢察署95年度偵字第8400號，及
同署96年度偵字第33號送請併辦），提起上訴，判決後由最高法
院第一次發回更審，本院判決如下：
    主      文
原判決撤銷。
甲○○未經許可，寄藏具殺傷力改造手槍，處有期徒刑伍年貳月
，併科罰金新台幣伍萬元，罰金如易服勞役以新台幣壹仟元折算
壹日。扣案仿BERETTA廠M9型半自動改造手槍壹枝（槍枝管制編
號0000000000號）沒收。
    事      實
一、甲○○明知未經許可，不得寄藏具有殺傷力之槍、彈，仍於
    民國（下同）94年7月間某日，在臺南市政府旁，受友人黃
    俊益（已死亡）之託而寄藏具殺傷力之仿BERETTA廠M9型半
    自動手槍製造之改造手槍換裝土造金屬滑套及土造金屬槍管
    而成之改造手槍1枝（槍枝編號0000000000號）、土造子彈
    50顆及其餘槍、彈，因而未經許可而寄藏之。其中上開所指
    其餘槍彈部分，已於94年8月24日凌晨3時20分許，在臺南市
    ○○路○段673號「金萬象大舞場」貴賓廳為警查獲，並扣
    得上開其餘槍、彈〔即奧地利GLOCK廠製17型口徑9mm制式半
    自動手槍1枝（含彈匣1個，槍枝管制編號0000000000號）、
    仿BERATTA廠半自動手槍製造之玩具手槍之改造手槍（含彈
    匣2個，槍枝管制編號0000000000號）1枝、具殺傷力口徑9m
    m制式子彈七顆、土造子彈3顆（具直徑8.8mm金屬彈頭）〕
    ，該部分經臺灣臺南地方法院檢察署檢察官以94年度偵字第
    10661號於94年9月28日起訴，已於95年5月4日由本院以95年
    度上訴字第77號判處有期徒刑五年二月、併科罰金新台幣（
    下同）五萬元，甲○○嗣於95年6月2日撤回上訴確定在案。
    詎甲○○竟於95年5月4日本院95年度上訴字第77號判決之翌
    日（即95年5月5日）起，復基於寄藏改造手槍、子彈之犯意
    ，未經許可，寄藏前述黃俊益所交付保管未遭查獲之仿BE
    RETTA廠M9型半自動手槍製造之改造手槍換裝土造金屬滑套
    及土造金屬槍管而成之改造手槍1枝（槍枝編號0000000000
    號）、土造子彈50顆甲○○將其中土造子彈45顆藏置於車牌
    號碼3S-9293號自用小客車內。嗣於95年5月16日上午7時30
    分許，在臺南市○○區○○路與永華七街口「夜歡舞廳」側
    門處，因逆向違規停車遇警盤查，經其同意搜索結果，扣得
    土造子彈45顆（第一次於95年6月13日刑鑑字第0950079091
    號之鑑定係將其中經鑑驗試射15顆，有13顆可擊發認具殺傷
    力，2顆不能擊發，認不具殺傷力，第二次再將此部分其餘
    未試射之30顆送驗，經刑鑑字第0960158745號於96年11月9
    日鑑定結果認27顆具有殺傷力，另有3顆不具殺傷力，起訴
    書誤載為僅其中13顆具殺傷力）及與本案無關之手銬1副。
    甲○○另將寄藏前述黃俊益所交付保管未被查獲之仿BERETT
    A 廠M9型半自動手槍製造之改造手槍換裝土造金屬滑套及土
    造金屬槍管而成之改造手槍1枝（槍枝編號0000000000號）
    、土造子彈5顆藏置在其居住處即臺南巿中西區○○路○段
    336號3樓之3。嗣因其另案遭通緝為警於95年12月5日晚上10
    時50分許在臺南巿安平區○○路44巷口查獲，經其同意前往
    上開甲○○居所搜索，當場查扣得仿BERETTA廠M9型半自動
    手槍製造之改造手槍換裝土造金屬滑套及土造金屬槍管而成
    之改造手槍1枝 (含彈匣1個，槍枝編號0000000000號)、土
    造子彈5顆 (第一次於95年6月13日刑鑑字第0950079091鑑驗
    係採樣2顆試射，可擊發，第二次再將其餘3顆送驗，經刑鑑
    字第0960158 745號於96年11月9日鑑定亦認均具有殺傷力）
    。
二、案經臺南市警察局第四分局報請臺灣臺南地方法院檢察署檢
    察官偵查起訴，及臺南市警察局移送臺灣臺南地方法院檢察
    署檢察官送請併辦。
    理      由
一、關於有無前案既判力所及部分：
  (一)被告甲○○主張本案犯行與本院95年度上訴字第77號其違反
    槍砲彈藥刀械管制條例案件為同一案件，其已經該案判處有
    期徒刑五年二月、併科罰金五萬元確定等語。按「刑事訴訟
    法第294條（按該條次已變更為第302條）第1款規定，案件
    曾經判決確定者，應為免訴之判決，係以同一案件，已經法
    院為實體上之確定判決，該被告應否受刑事制裁，即因前次
    判決而確定，不能更為其他有罪或無罪之實體上裁判。此項
    原則，關於實質上一罪或裁判上一罪，其一部事實已經判決
    確定者，對於構成一罪之其他部分，固亦均應適用，但此種
    情形，係因審判不可分之關係，在審理事實之法院，對於全
    部犯罪事實，按照刑事訴訟法第246條（按該條次已變更為
    第267條）規定，本應予以審判，故其確定判決之既判力，
    亦自應及於全部之犯罪事實，『若在最後審理事實法院宣示
    判決後，始行發生之事實，既非該法院所得審判，即為該案
    判決之既判力所不能及』，檢察官如就此部分發生之事實依
    法起訴，既不在曾經確定判決之範圍以內，即係另一犯罪問
    題，受訴法院仍應分別為有罪或無罪之實體上裁判，縱令檢
    察官係就前案事實與其後新發生之事實，誤認為實質上一罪
    或裁判上一罪，一併起訴，受訴法院除應將前案確定判決既
    判力所及部分諭知免訴外，關於其後新發生之事實，並不在
    刑事訴訟法第294條（按該條次已變更為第302條）第1款所
    載情形之列，非可一併免訴」，最高法院32年上字第2578號
    著有判例。是「既判力對於時間效力之範圍應以最後審理事
    實法院之宣示判決日為判斷標準」並有最高法院82年度第4
    次刑事庭會議決議要旨可資參照。
  (二)查被告於94年7月間某日，受友人黃俊益之託而寄藏具殺傷
    力手槍、子彈，於94年8月24日為警查獲，並查扣得奧地利
    GLOCK廠製17型口徑9mm制式半自動手槍1枝（含彈匣1個，槍
    枝管制編號0000000000號）、仿BERATTA廠半自動手槍製造
    之玩具手槍（換裝土造金屬滑套及土造金屬槍管而成）之改
    造手槍（含彈匣2個，槍枝管制編號000000000 0號）1枝、
    具殺傷力口徑9mm制式子彈7顆、土造子彈3顆（具直徑8.8mm
    金屬彈頭）部分，經檢察官提起公訴後，已於95年5月4日由
    本院以95年度上訴字第77號判處有期徒刑五年二月、併科罰
    金五萬元在案，甲○○嗣於95年6月2日撤回上訴確定在案。
    查本院95年度上訴字第77號判決為上開94年8月24日查獲槍
    彈案最後審理事實法院，且係於95年5月4日為判決，依前揭
    最高法院32年上字第2578號判例意旨及同院82年度第4次刑
    事庭會議決議要旨所示，本院95年度上訴字第77號判決既判
    力所及之犯罪事實之時間僅至95年5月4日止，而寄藏、持有
    具殺傷力手槍、子彈之行為，實務上認係繼續犯，則自95年
    5月5日起被告仍繼續持有、寄藏仿BERETTA廠M9型半自動手
    槍製造之改造手槍1枝、土造子彈50顆部分 (經二次送鑑定
    ，其中45顆具殺傷力，另5顆不具殺傷力)，係另一新犯罪事
    實之行為，非本院95年度上訴字第77號判決既判力所及，本
    案自應依法為審判，合先敘明。
二、前揭犯罪事實，迭據被告於原審及本院審理中坦白承認，並
    有扣押書、扣押物品目錄表、照片等在卷可稽，而扣案之土
    造子彈45顆經第一次【送請內政部警政署刑事警察局鑑定結
    果，認送鑑子彈45顆均係土造子彈，採樣15顆試射結果，其
    中13顆可擊發，認具殺傷力，2顆無法擊發，認不具殺傷力
    ，有該局95年6月13日刑鑑字第0950079091號槍彈鑑定書附
    卷可憑（見95年偵字第8400號卷第13-15頁），另扣案之改
    造手槍及土造子彈5顆，經送請內政部警政署刑事警察局鑑
    定結果，認改造手槍1枝係由仿BERETTA廠M9型半自動手槍製
    造之改造槍枝，換裝土造金屬滑套及土造金屬槍管而成之改
    造手槍，機械性能良好，可擊發試射子彈，具殺傷力（槍枝
    編號00 00000000號）、送鑑子彈5顆，採樣2顆試射，可擊
    發，具有殺傷力，亦有該局95年12月27日刑鑑字第09501886
    61號槍彈鑑定書附卷可憑（見96偵字第33號卷第14-16頁）
    】」，再經本院於96年10月16日將第一次其餘未經試射之33
    顆子彈再第二次【送請鑑定結果：(一)30顆 (具直徑約8.9mm
    金屬彈頭)，經試射結果：27顆可擊發，認具殺傷力，2顆雖
    可擊發，惟發射動能不足，認不具殺傷力；1顆，無法擊發
    ，認不具殺傷力。(二)3顆 (直徑8.73mm金屬頭), 經試射可擊
    發，認具殺傷力。並有刑事警察局刑鑑字第0960158745號於
    96年11月9日鑑定函足稽】。
三、至於最高法院96台上字第4910號96年9月13日第一次發回更
    審部分，經本院再為查證如下：
  (一)發回意旨略以：被告於九十四年七月間，似僅對第一次被查
    獲之一包槍彈（即上開奧地利ＧＬＯＣＫ廠製十七型口徑九
    ｍｍ制式半自動手槍一支含彈匣一個、仿ＢＥＲＥＴＴＡ廠
    半自動手槍製造之玩具手槍之改造手槍一支含彈匣二個、具
    殺傷力口徑九ｍｍ制式子彈七顆、土造子彈三顆），有所認
    識，對於第二次及第三次被查獲之另一包槍彈並無認識而無
    犯罪之故意，遲至第一次被查獲（即「九十四年八月二十四
    日」）之後對該另一包槍彈始有所認識而加以寄藏之，上訴
    人未經許可寄藏本件槍彈之時間，似非於「九十四年七月間
    某日」云云。此部分經查：
    (1)被告雖於九十六年一月十九日檢察官訊問時供稱：「（檢
      察官問：為什麼上次被查獲時，沒有被查獲本件槍彈？）
      黃俊益當時告訴我，東西放在我車上，我以為他只有放一
      包東西，本件這一包掉到車子底座我沒有看到那一包，上
      次警方查獲的那一包是我放在車上拿到金萬象大舞廳的。
      （你什麼時候發現還有另一包槍彈？）上次查獲之後。」
      等語（第三三號偵查卷第十八頁）。
    (2)惟經本院更一審於97年1月9日審理時再詳細訊問被告甲○
      ○有關此部分之爭點，被告甲○○則供述如下：
      法官  問：你寄藏槍彈一共被警查獲幾次？
      被告  答：三次。
      法官  問：被警查獲三次的槍彈，是不是黃俊益一次交給
                你的？
      被告  答：是。
      法官  問：黃俊益分做幾包交給你？
      被告  答：二包。
      法官  問：第一包是第一次被警察查獲，你被判五年二個
                月的那一次？
      被告  答：對。
      法官  問：第二次又被查獲一包，是不是？
      被告  答：不是，第二次查獲只有子彈，是掉在車上。
      法官  問：子彈有幾顆？
      被告  答：數量我不確定。
      法官  問：黃俊益交給你二包，二包裡面是裝什麼？
      被告  答：二包裡面都有槍及子彈。
      法官  問：為何子彈有四十五顆及五顆分別被警查獲，是
                不是分別寄藏？
      被告  答：不是分別寄藏，因為有一些子彈是掉落在車上
                ，但是我不知道掉落在車上。
      法官  問：為何子彈規格不同？
      被告  答：我不知道，我對這個不瞭解。
      法官  問：黃俊益是不是分好幾次將槍彈交給你保管？
      被告  答：只有一次。
      法官  問：為何會被警查獲三次？
      被告  答：因為黃俊益拿給我時，我就開車回去我住的地
                方，因為黃俊益拿給我時是晚上，我不知道拿
                多少給我，我以為是一包而已，一個手提包而
                已，之後因為我要搬家，我發現車上還有一包
                ，我又將那一包拿到我新的住處，才會在夜歡
                舞廳被警查獲。
      法官  問：九十四年七月間黃俊益將槍彈交給你時，你是
                否知道黃俊益交給你的是槍彈？
      被告  答：知道。
      法官  問：九十四年七月間時黃俊益將二包寄放你時，你
                是否知道那二包就是槍彈？
      被告  答：當時黃俊益交給我時不知道，我回家以後當天
                有打開來看這二包東西才知道是手槍及子彈。
      法官  問：你回去將黃俊益所寄放的二包東西打開來看，
                子彈有幾顆，你有沒有算？
      被告  答：沒有。
      法官  問：你回去將黃俊益所寄放的二包東西打開來看，
                手槍有幾支？
      被告  答：三支。
    (3)如依被告甲○○再於本院更一審審理時已坦承九十四年七
      月間時黃俊益將二包寄放給被告甲○○你時，被告甲○○
      當時即已知悉那二包就是槍彈，則被告甲○○於檢察官訊
      問時之答話顯有所保留而無供出實情，是本件被告甲○○
      未經許可寄藏本件槍彈之時間，本院仍認應係於「九十四
      年七月間某日」無誤。
   (二)發回意旨略以：原判決援引卷附內政部警政署刑事警察局
     之槍彈鑑定書二份（第八四００號偵查卷第十三至十五頁
     、第三三號偵查卷第十四至十六頁），資為認定本件查扣
     之子彈中，四十八顆（即第二次查獲之四十三顆及第三次
     查獲之五顆）具殺傷力，其餘二顆不具殺傷力之論據。然
     上開關於第二次查獲所扣押四十五顆子彈之鑑定報告書（
     第八四００號偵查卷第十三至十五頁），僅記載該四十五
     顆子彈均係改造子彈（具直徑約八點九ｍｍ金屬彈頭），
     採樣十五顆試射，其中十三顆可擊發，認具殺傷力，另二
     顆無法擊發，認不具殺傷力，至其餘三十顆子彈是否皆具
     有殺傷力？並未載明；另關於第三次查獲所查扣五顆子彈
     之鑑定報告書，亦僅記載該五顆子彈均係改造子彈（具直
     徑約八點七三ｍｍ金屬彈頭），經採樣二顆試射，可擊發
     ，認具殺傷力，至其餘三顆子彈是否皆具有殺傷力？同未
     記載。則該業經試射之子彈中，既僅部分具殺傷力，尚有
     部分不具殺傷力，其餘未經試射之三十三顆子彈究竟有無
     殺傷力？即欠明瞭。此部分經查如下：
   (1)本院再於96年10月16日將第一次其餘未經試射之33顆子彈
     送請鑑定結果：（一）30顆 (具直徑約8.9mm金屬彈頭)，
     經試射結果：27顆可擊發, 認具殺傷力,2 顆雖可擊發, 惟
     發射動能不足, 認不具殺傷力;1 顆, 無法擊發, 認不具殺
     傷力。(二)3 顆 (直徑8.73mm金屬頭), 經試射可擊發, 認
     具殺傷力。並有刑事警察局刑鑑字第0960158745號於96年
     11月9日鑑定函足稽。
   (2)因此本院再將其餘之33顆子彈送鑑定結果, 僅30顆具有殺
     傷力,其餘3顆則無殺傷力。
 (三)發回意旨略以：被告第一次被查獲子彈之直徑為八點八ｍｍ
   （見本院卷第七十頁反面所附九十五年度上訴字第七七號判
   決書第二頁所載），與第二次被查獲子彈四十五顆之直徑係
   八點九ｍｍ（詳見第八四００號偵查卷第十四頁）及第三次
   被查獲子彈之直徑八點三七ｍｍ（詳見第三三號偵查卷第十
   五頁之槍彈鑑定書）均不相同，且後二者彈底之記載方式亦
   不相同（見第八四００號偵查卷第十五頁及第三三號偵查卷
   第十六頁之槍彈鑑定書），第一次與第二次及第三次查獲之
   子彈規格，既有上開所述之差異，則上開子彈是否均係黃俊
   益於九十四年七月間同時委託上訴人寄藏？不無疑義。如第
   二次查獲之子彈與第三次查獲之子彈係源於同另一包槍彈，
   被告又係如何將不同規格之子彈區分為四十五顆與五顆而分
   別寄藏之？如非源於同另一包槍彈，是否全部皆係受黃俊益
   之委託而寄藏之？此部分經查：
   (1)此部分經本院更一審於97年1月9日審理時再詳細訊問被告
     甲○○有關此部分之爭點如下：
     法官  問：黃俊益是不是分好幾次將槍彈交給你保管？
     被告  答：只有一次。
     法官  問：為何會被警查獲三次？
     被告  答：因為黃俊益拿給我時，我就開車回去我住的地
               方，因為黃俊益拿給我時是晚上，我不知道拿
               多少給我，我以為是一包而已，一個手提包而
               已，之後因為我要搬家，我發現車上還有一包
               ，我又將那一包拿到我新的住處，才會在夜歡
               舞廳被警查獲。
     法官  問：九十四年七月間黃俊益將槍彈交給你時，你是
               否知道黃俊益交給你的是槍彈？
     被告  答：知道。
     法官  問：九十四年七月間時黃俊益將二包寄放你時，你
               是否知道那二包就是槍彈？
     被告  答：當時黃俊益交給我時不知道，我回家以後當天
                有打開來看這二包東西才知道是手槍及子彈。
   (2)又本院95年度上訴字第77號判決為上開94年8月24日查獲槍
     彈案最後審理事實法院，且係於95年5月4日為判決，依前
     揭最高法院32年上字第2578號判例意旨及同院82年度第4次
     刑事庭會議決議要旨所示，本院95年度上訴字第77號判決
     既判力所及之犯罪事實之時間僅至95年5月4日止，而寄藏
     、持有具殺傷力手槍、子彈之行為，實務上認係繼續犯，
     則自95年5月5日起被告仍繼續持有、寄藏仿BERETTA廠M9型
     半自動手槍製造之改造手槍1枝、土造子彈50顆部分 (經二
     次送鑑定，其中45顆具殺傷力，另5顆不具殺傷力)，係另
     一新犯罪事實之行為，非本院95年度上訴字第77號判決既
     判力所及，本案自應依法為審判。
   (3)被告第一次查獲時間地點是在九十四年八月二十四日凌晨
     三時二十分許在金萬象大舞場貴賓廳為警查獲；第二次查
     獲時間地點是在九十五年五月十六日上午七時三十分許在
     夜歡舞廳側門處查獲；第三次查獲時間地點是在九十五年
     十二月六日晚上十時五十六分許在台南市○○路44巷口因
     被告另案通緝為警緝獲後查獲，基上所述，本件被告係於
     95年5月5日止再另行起意而於上開第二次、第三次時經警
     查獲再持有上開槍彈，而非第一次查獲後之判決效力所及
     。
四、綜上所述，本案事證明確，被告甲○○上開犯行堪以認定，
    應依法論科。
五、查被告未經許可，受黃俊益之託而寄藏上開槍彈後持有之，
    其寄藏行為包含未經許可持有槍彈之行為，自應論以未經許
    可寄藏槍彈罪。核被告甲○○所為，係犯槍砲彈藥刀械管制
    條例第8條第4項未經許可寄藏其他可發射子彈改造手槍罪、
    同條例第12條第4項之未經許可寄藏子彈罪。被告同時寄藏
    前揭槍、彈之行為，係一行為觸犯上開二項罪名，係想像競
    合犯，依法應從一重之未經許可寄藏其他可發射子彈改造手
    槍罪處斷。次查檢察官原僅起訴被告被查獲之土造子彈45顆
    部分，嗣將其後再查獲之由仿BERETTA廠M9型半自動手槍製
    造之改造槍枝及土造子彈5顆送請併辦（即96年度偵字第33
    號併辦部分）。按檢察官就犯罪事實一部起訴者，其效力及
    於全部，刑事訴訟法第267條定有明文，查併辦部分，與本
    案原經檢察官起訴部分，具有實質上一罪及想像競合之裁判
    上一罪關係，為起訴效力所及，本院自應一併審理，並此敘
    明。
六、原審以被告罪證明確，予以論罪科刑，並就被告甲○○未經
    許可，寄藏子彈，處有期徒刑陸月，併科罰金新臺幣拾貳萬
    元，徒刑如易科罰金，以銀元佰元折算壹日，罰金如易服
    勞役，以新臺幣壹仟元折算壹日。扣案土造子彈拾顆均沒
    收等情，固非無見。但查（一）被告於九十五年十二月六日
    晚上十時五十六分許在台南市○○路44巷口被查獲並扣得仿
    BERETTA廠M9型半自動手槍製造之改造手槍及土造子彈5顆部
    分，原審未及併辦審理，即有未洽。（二）又其餘三十三顆
    子彈原審在第一次送鑑驗時未實際試射，經本院第二次再送
    請鑑驗結果，其中又有三顆不具殺傷力，僅三十顆具有殺傷
    力，惟原審卻將其中之三顆亦認有殺傷力，亦有未洽。檢察
    官上訴意旨指摘原審未將被告於第三次經警於九十五年十二
    月六日晚上十時五十六分許在台南市○○路44巷口經警查獲
    之犯罪事實併予審酌云云，為有理由及原判決亦有可議，自
    應由本院將原判決撤銷改判，以期適法。爰審酌被告之品行
    、智識程度、犯罪之動機、目的、所寄藏之槍彈之數量、尚
    未造成損害、及犯罪後坦白認錯之態度等一切情狀，量處如
    主文第二項所示之刑，並諭知罰金易服勞役之折算標準。查
    被告行為後，刑法第42條關於易服勞役之折算標準於94年2
    月2日修正公布，於95年7月1日起施行。修正前刑法第42條
    第2項前段規定：「易服勞役以一元以上三元以下折算一日
    。」，又被告行為時之易服勞役折算標準，業據修正前罰金
    罰鍰提高標準條例第2條前段（現已刪除）規定，就其原定
    數額提高為1百倍折算一日，則本件被告行為時之易服勞役
    折算標準，應以銀元3百元折算一日，經折算為新臺幣後，
    應以新臺幣9百元折算一日。惟修正後刑法第42條第3項前段
    規定：「易服勞役以新臺幣1千元、2千元或3千元折算一日
    」。比較修正前後之易服勞役折算標準，以修正後之規定，
    較有利於被告，是應依刑法第2條第1項但書，適用修正後刑
    法第42條第3項前段規定，諭知易服勞役之折算標準。又扣
    案由仿BERETTA廠M9型半自動手槍製造之改造槍枝，換裝土
    造金屬滑套及土造金屬槍管而成之具殺傷力改造手槍1枝，
    為違禁物，應依刑法第38條第1項第1款宣告沒收，又原查扣
    子彈50顆，經二次送鑑驗，全部試射鑑驗，其中5顆無法擊
    發，認不具殺傷力，其餘45顆具殺傷力，因全部子彈均經試
    射擊發，已失子彈之結構及性能，而不再具殺傷力，已非屬
    違禁物，爰不予宣告沒收，又扣案手銬一副與本案無關，已
    經被告陳明在卷，亦無從宣告沒收，均附此敘明。
七、公訴意旨另以：被告於94年間在臺南市政府銅像前，非法持
    有由黃俊益所交與之土造子彈45顆，因認被告自94年間起至
    95年5月4日止持有前揭土造子彈，亦涉有槍砲彈藥刀械管制
    條例第12條第4項之罪嫌等語。經查，被告持有上開子彈部
    分，其先前已因於94年8月24日為警查獲，所持有奧地利GLO
    CK廠製17型口徑9mm制式半自動手槍1枝、仿BERATTA廠半自
    動手槍製造之改造具殺傷力玩具手槍1枝、具殺傷力口徑制
    式子彈7顆、土造子彈3顆部分，經檢察官提起公訴後，已於
    95年5月4日由本院以95年度上訴字第77號判處甲○○有期徒
    刑五年二月、併科罰金五萬元在案，上開案件既判力之時間
    ，參照前揭最高法院32年上字第2578號判例意旨及同院82年
    度第4次刑事庭會議決議要旨所示至95年5月4日止，是公訴
    意旨認就被告自94年7月間起至95年5月4日止之持有（應為
    寄藏）犯行，應為前案即本院95年度上訴字第77號判決既判
    力之效力所及，此部分本應為免訴之諭知，惟公訴人認此部
    分與前述論罪科刑之部分有實質上一罪之關係，爰不另為免
    訴之諭知，附此敘明。
據上論斷，依刑事訴訟法第369條第1項前段，第364條、第299條
第1項前段，槍砲彈藥刀械管制條例第8條第4項、第12條第4項，
刑法第2條第1項但書、第11條前段、第55條，第42條第3項、第3
8條第1項第1款，判決如主文。
本案經檢察官李傳來到庭執行職務。
中    華    民    國    97    年    1     月    16    日
                  刑事第五庭    審判長法  官  楊明章
                                      法  官  戴勝利
                                      法  官  顏基典
以上正本證明與原本無異。
如不服本判決，應於收受本判決後十日內向本院提出上訴書狀。
其未敘述上訴理由者並得於提起上訴後十日內向本院補提理由書
狀（均須按他造當事人之人數附繕本）「切勿逕送上級法院」。
                                      書記官  呂嘉文
中    華    民    國    97    年    1     月    16    日
【附錄】本判決論罪科刑法條：
槍砲彈藥刀械管制條例第8條第4項：
  未經許可，持有、寄藏或意圖販賣而陳列第1項所列槍枝者，
  處3年以上10年以下有期徒刑，併科新臺幣7百萬元以下罰金
  。
槍砲彈藥刀械管制條例第12條第4項：
  未經許可，持有、寄藏或意圖販賣而陳列子彈者，處5年以下
  有期徒刑，併科新台幣3百萬元以下罰金。


司法院資訊處製作；財團法人民間司法改革基金會備份。
